臺灣苗栗地方法院民事判決　　　　　　　 92年度再易字第3號
再審原告　　子○○即駱溪仔、.
　　　　　　己○○即駱溪仔、.
　　　　　　庚○○即駱溪仔、.
　　　　　　寅○○即駱溪仔、.
　　　　　　丑○○即駱溪仔、.
　　　　　　辛○○即駱溪仔、.
　　　　　　癸○○即駱溪仔、.
　　　　　　丁○○即駱溪仔、.
　　　　　　丙○○即駱溪仔、.
　　　　　　乙○○即駱溪仔、.
　　　　　　　　　　　　34號.
　　　　　　戊　○即駱溪仔、.
　　　　　　壬○○即駱溪仔、.
上 列 共同
訴訟代理人　江錫麒律師
再審被告　　甲○○　　住新竹縣.
上列當事人間確認本票債權不存在事件，再審原告對於民國90年
3月21 日本院第二審判決（89年度簡上字第27號）提起再審之訴
，本院於民國94年9 月19日言詞辯論終結，判決如下：
    主    文
本院民國九十年三月二十一日八十九年度簡上字第二七號確定判
決廢棄。
再審被告之第二審上訴駁回。
再審及前審第一、二審訴訟費用均由再審被告負擔。
    事實及理由
壹、程序方面：
一、再審原告之被繼承人駱溪仔於提起本件再審後即民國92年6
    月19日死亡，依法由其法定繼承人即配偶駱陳玉、及其子女
    辛○○、壬○○、癸○○、戊○、及三子駱榮治之代位繼承
    人子○○、己○○、庚○○、寅○○、丑○○、暨三女之代
    位繼承人丁○○、丙○○、乙○○等13人均合法承受訴訟。
    惟上開承受訴訟人駱陳玉復於同年11月4 日死亡，本件訴訟
    發生二度承受之情形，茲由本件再審原告辛○○、癸○○、
    子○○、己○○、庚○○、寅○○、丑○○、丁○○、丙○○、壬○○、戊○及乙○○等12人再以書面承受訴訟，分有
    繼承系統表及戶籍謄本在卷可稽（見本院92年度再易字第27
    號卷第70-99頁、第210-211頁），應予准許。
二、再審原告之被繼承人駱溪仔於92年4 月12日始知悉本院刑事
    庭90年度訴字第209 號有關周明川、辛○○所犯偽造如附表
    所示本票之有價證券有罪判決，且為再審被告所不爭執，駱
    溪仔於同年月15日提起本件再審之訴，並未逾民事訴訟法第
    500 條所定30日提起再審之訴不變期間之規定，合先敘明。
三、再審原告之被繼承人駱溪仔於前審起訴主張如附表所示本票
    三紙（以下簡稱系爭本票）均係出於偽造，經本院89年度苗
    簡字第607 號，於89年4 月28日判決駱溪仔勝訴，惟再審被
    告不服提起上訴，嗣經本院89年度簡上字第27號，於90年3
    月21日判決再審被告勝訴，並廢棄第一審之判決。因再審被
    告於上訴審審理中，對駱溪仔及辛○○提起刑事詐欺告訴，
    而辛○○在偵查中即臺灣苗栗地方法院檢察署89年度偵字第
    4424號自首系爭本票係出於訴外人即再審被告之同居人周明
    川教唆辛○○盜蓋所為，嗣該署就駱溪仔則以不處分確定，
    辛○○雖獲不起訴處分，然經再審被告提起再議而發回續行
    偵查，嗣經臺灣苗栗地方法院檢察署以89年度偵字第4424號
    對辛○○、周明川2 人提起偽造有價證券，再經本院刑事庭
    90年度訴字第209 號判決周明川、辛○○二人有罪判決。按
    為判決基礎之證物，係偽造或變造者，得以再審之訴對於確
    定判決聲明不服，民事訴訟法第496 條第1 項第9 款定有明
    文，本件再審原告主張原確定判決基礎之證物係偽造且顯然
    影響裁判之情，經核並無不合（理由詳如後述），再審原告
    聲請再審應予准許。
四、本件再審被告未於最後言詞辯論期日到場，核無民事訴訟法
    第386 條各款所列情形，爰依再審原告聲請，由其一造辯論
    而為判決。
貳、實體方面：
一、再審原告之被繼承人駱溪仔起訴主張再審被告持有於發票人
    處蓋有再審原告之被繼承人駱溪仔印文之系爭本票，向本院
    聲請強制執行，並經本院以88年度票字第542 號民事裁定准
    予強制執行，惟駱溪仔年近八旬古稀，風燭殘年，不僅獨眼
    且行動不便，又係目不識丁之老農，與再審被告間並無票面
    金額之借貸，從不知亦未曾親自或授權他人簽發系爭本票，
    而系爭本票經原審送法務部調查局鑑定結果，認系爭本票上
    「駱溪仔」之印文共九枚，與兩造不爭執之88年6 月25日不
    動產買賣契約書內「駱溪仔」之印文七枚不同，足認系爭本
    票非由駱溪仔所簽發。又本院刑事庭90年度訴字第209 號偽
    造有價證券，於92年1 月24日，判決系爭本票係出於該刑事
    案件被告辛○○受周明川教唆而盜蓋，據以判決辛○○意圖
    供行使之用，偽造有價證券罪，處有期徒刑1 年10月，併宣
    告緩刑3 年，同案被告周明川犯該罪之教唆罪，處有期徒刑
    3 年4 月，辛○○因未上訴而確定；周明川雖提起上訴，然
    業經臺灣高等法院臺中分院於93年4 月15日以92年度上訴字
    第1010號上訴駁回。再審被告除無法舉證證明與駱溪仔間有
    何消費借貸關係存在外，且系爭本票既係周明川教唆辛○○
    所盜蓋，自不應令駱溪仔負本票之票據債務人責任。再審被
    告竟持前開准予強制執行之裁定向本院聲請強制執行，並由
    本院以89年度執字第96號強制執行中，駱溪仔與再審被告對
    於上開本票債權存在與否有所爭執，再審原告自有即受確認
    系爭本票債權不存在之法律上利益，爰依法提起
    本件確認訴訟，訴請確認再審被告所持有系爭本票本票債權
    不存在。而原確定判決漏未審酌系爭本票係屬偽造有價證券
    ，爰依民事訴訟法第496 條第1 項第9 款、第436 條之7 、
    第497 條對原確定判決提起再審之訴，並聲明如主文第1 、
    2 項所示。
二、再審被告雖未於最後言詞辯論期日到場，據其前言詞辯論所
    為之聲明或陳述略稱：再審被告分別於85年11月15日、同年
    月30日及同年12月30日，借款新台幣（下同）10萬元、20萬
    元及300 萬元予再審原告之被繼承人駱溪仔，駱溪仔於收受
    各該借款時，指示其子辛○○代為簽發系爭本票交付再審被
    告，再審被告並要求辛○○於系爭本票背書以示負責。是時
    ，因再審被告之同居人周明川所經營之裕周加油站公司欲向
    駱溪仔購買加油站用地，為促其購地成交起見，每當駱溪仔
    向再審被告借款，再審被告並未加過問駱溪仔所借款項作何
    用途，隨即允諾借貸。至前開10萬元及20萬元之借款，因金
    額較小，均係其身旁之自有資金，而300 萬元之款項，則係
    再審被告向訴外人黃玉堂先行調借後，轉借予駱溪仔，上情
    均有周明川、黃玉堂於原審到院證述屬實。又法務部調查局
    固函覆認駱溪仔蓋用於系爭本票上之印文，與前述不動產買
    賣契約書上駱溪仔之印文，並不相同，惟一人同時擁有多枚
    印章，仍屬尋常可見，實難遽認系爭本票上所蓋用駱溪仔印
    文之印章非駱溪仔所有。再者，駱溪仔與辛○○為父子關係
    ，駱溪仔提起上開確認系爭本票債權不存在之訴，無非欲獲
    得免除系爭本票債務之目的，經本院以89年度簡上字第27號
    判決駱溪仔敗訴，始由辛○○自首並稱系爭本票係受周明川
    教唆所偽造，堪認辛○○自首之目的亦為幫助其父駱溪仔免
    除上開債務。而審判實務上對於自首犯罪者，若無前科則獲
    得減輕刑期或緩刑之機會甚高，而辛○○果於本院刑事庭獲
    得緩刑宣告，自不會提起上訴因而確定。另有關周明川教唆
    偽造有價證券刑事部分，目前仍上訴最高法院審理中，系爭
    本票確係駱溪仔所簽發，而非遭辛○○盜蓋等語置辯，並聲
    明駁回本件再審之訴。
三、本件依民事訴訟法第505 條、第436 條之1 第3 項、第270
    條之1 第1 項第3 款規定，整理並協議簡化爭點及不爭執事
    項後，兩造同意就本院於93年6 月30日準備程序及94年9 月
    19日辯論程序中，兩造協議簡化之爭點為主張及辯論，依同
    法第270 條之1 第3 項之規定，本院僅須就兩造協議簡化之
    爭點為審究（分見本院同上卷第202-203 頁、本院同上卷(2)
    第65-68 頁）。本件兩造所不爭執事項：
  (一)駱溪仔、辛○○二人為父子關係，85年間訴外人即再審被告
    之前同居人周明川欲向駱溪仔購買駱溪仔與駱正宗、駱正榮
    共有坐落苗栗縣通霄鎮○○○段第865 、865 之15及866 地
    號等三筆土地，作為裕周加油站公司（負責人為周明川，甲○○則為合夥人）加油站用地使用，遂由周明川代表裕周加
    油站公司向駱溪仔、駱正宗、駱正榮購買上開共有土地（每
    筆土地駱溪仔應有部分為二分之一，駱正宗、駱正榮應有部
    分各為四分之一），並於86年6 月25日訂立不動產買賣契約
    ，約定買賣價金為2250萬元，其中訂金為600 萬元（即包含
    駱溪仔訂金30 0萬元及駱正宗、駱正榮二人訂金各為150 萬
    元），上開土地買賣契約係駱溪仔委由辛○○處理。駱溪仔
    出售上開土地買賣應得之定金300 萬元，其中部分款項共
    145 萬元，是由甲○○於86年8 月1 日至同年12月26日間，
    陸續以甲○○為發票人所簽發，付款行：新竹農會，面額
    50萬元，到期日：86年7 月24日；付款行：新竹農會，面
    額50 萬 元，到期日：86年7 月24日；付款行：台灣省合
    作金庫基隆支庫，面額30萬元，到期日：86年9 月27日；
    付款行：台灣省合作金庫基隆支庫，面額15萬元，到期日：
    86年12 月23 日之支票各一張，合計以支票方式支付定金
    145 萬元予駱溪仔，且均於到期日兌現等情，有駱溪仔苗栗
    縣通霄鎮農會存款存摺（含代收票據明細表）及付款行臺灣
    省合作金庫支票影本各一紙在卷可稽（見臺灣苗栗地方法院
    檢察署89年度他字第30 9號偵查卷第56頁至58頁）。
  (二)依裕周公司與駱溪仔、駱正榮、駱正宗三人訂立之土地買賣
    契約第3 條規定：訂約後第一期款350 萬元應於買賣標的土
    地辦理分割完竣由出賣人（即駱溪仔、駱正榮、駱正宗）通
    知買受人（即裕周公司）後3 日內給付。且違約時出賣人亦
    得依契約中第10條沒收買受人所交付之全部款項作為違約金
    ，駱溪仔與駱正榮、駱正宗於將上開土地辦理分割完畢後，
    依上揭買賣契約第3 條規定，於88年8 月2 日委任律師以苗
    栗南苗郵局272 號存證信函催告裕周加油站公司及其負責人
    周明川給付第一期款350 萬元，裕周加油站公司及其負責人
    周明川因未理會，至前開不動產買賣契約業已終止。
  (三)原審兩造所不爭執之再審原告之被繼承人駱溪仔與裕周加油
    站公司於86年6 月25日簽立之不動產買賣契約書上之再審原
    告之被繼承人印文與附表所示系爭本票上之印文，函送法務
    部調查局鑑定，經該局採用重疊比對與特徵比對之鑑定方法
    後，認為系爭本票上「駱溪仔」印文9 枚，核與前開不動產
    買賣契約書上「駱溪仔」印文7 枚不同後，再審被告聲請傳
    喚辛○○為證人，然辛○○經合法通知未到庭，經原審89年
    4 月8 日對辛○○裁罰後，於同年月18日始到院，原審並於
    89 年4月28日判決駱溪仔勝訴。再審被告嗣於89年5 月24日
    對駱溪仔、辛○○二人提起詐欺刑事訴訟，臺灣苗栗地方法
    院檢察署以89年度他字第309 號受理，辛○○曾於偵查中供
    稱：印章是駱溪仔所有，伊未經駱溪仔之同意而蓋章（見同
    上該署卷第20頁）。辛○○及甲○○另於偵查中同意前往法
    務部調查局進行測謊。
  (四)本院刑事庭90年度訴字第209 號於92年1 月24日以辛○○盜
    蓋駱溪仔之印文於系爭本票上，即以偽造有價證券為由判處
    其有期徒刑1 年10月、緩刑3 年，駱溪仔嗣於92年4 月12日
    始知悉上開判決情形，並於同年月15日具狀對本院於90年3
    月21日之89年度簡上字第27號確認本票債權不存在之訴確定
    判決提起本件再審之訴，並未罹於30日之法定不變期間。另
    訴外人周明川涉嫌教唆辛○○偽造有價證券部分，經臺灣高
    等法院臺中分院以92年度上訴字第1010號判決有罪，仍維持
    一審有期徒刑１年4月，目前則仍上訴最高法院審理中。
  (五)駱溪仔曾向甲○○借得26萬元現金，有簽立借據，嗣訂立上
    開土地買賣契約裕周公司須給付300 萬元，而由裕周加油站
    公司之合夥人即再審被告甲○○扣除26萬元欠款外，並扣除
    幫駱溪仔代償對訴外人通霄鎮農會之欠款56萬元，其餘款項
    再交付駱溪仔。
四、本件之爭點及法院之判斷：
  (一)再審被告與駱溪仔間有無330萬元之消費借貸關係存在？
  1.按當事人主張有利於己之事實者，就其事實有舉證之責任，
    民事訴訟法第277 條定有明文。再審被告主張再審原告之被
    繼承人駱溪仔向伊借得330 萬元，參酌上開說明，自應由再
    審被告負舉證責任。
  2.查再審被告就駱溪仔向其借款330 萬元及簽發系爭本票之經
    過，再審被告先於本院88年度苗簡字第607 號確認本票債權
    不存在事件審理中即於89年9 月28日主張：當時是因周明川
    經營之裕周加油站公司欲向駱溪仔購買共有之土地，以經營
    加油站，將來裕周加油站公司有購地款須付予駱溪仔，對於
    駱溪仔之欠款，由於將來從裕周加油站公司須付之購地款可
    抵扣，伊在債權可確保無虞之情況下，始同意借款，並於85
    年11月15日借款10萬元及同年月30日借款20萬元予駱溪仔，
    致有駱溪仔於借款日簽交同等面額本票情事等語；核與其嗣
    於同年12月21日另主張：向駱溪仔買地之人係裕周加油站公
    司而非伊，是以駱溪仔自伊處取得之款，係單純之借款，且
    嗣後亦絕無可能將之抵充向駱溪仔賣地款項等語以觀（分見
    本院88年度苗簡字第607 號卷第15-17 頁、第50頁），再審
    被告所述駱溪仔將來是否會以購地款抵扣借款之說詞已有矛
    盾。
  3.證人周明川於本院88年度苗簡字第607 號審理中證稱：再審
    被告借10萬、20萬元予駱溪仔時，是再審被告與駱溪仔接洽
    ，伊並不清楚，後又借駱溪仔300 萬元時，因錢先係向訴外
    人黃玉堂周轉，是伊與再審被告一起去找黃玉堂借錢，於85
    年12月間，伊和再審被告去找黃玉堂周轉，十幾天前有先打
    電話聯絡妥當，且告知借款之用途，然就借款之利息則無約
    定，僅開立本票一紙供擔保，約下午三、四時許至黃玉堂家
    中取款，並交付千元鈔現金300 萬元，僅有部分抽點即以黑
    色塑膠袋裝妥，並未與黃玉堂吃飯，而直接交付現款予駱溪
    仔等語，核與證人黃玉堂亦於上開民事事件審理中到院證述
    ：於85年12月底，周明川、甲○○向伊周轉300 萬元，然實
    際取款日比約定日晚2 天左右。300 萬元現金是從銀行直接
    領取，其上均貼有封條，周明川、甲○○除了未抽點現鈔外
    ，也未告知借錢之目的為何等語以觀（分見本院同上卷第31
    頁反面- 第33頁反面），足徵證人周明川、黃玉堂就借款時
    間、用途及現金是否抽點等重要過程之證述已有不一。
  4.況且，證人黃玉堂就其借予再審原告之現款300 萬元來源，
    參諸其於本院88年度苗簡字第607 號審理中證稱：300 萬元
    從何處提領出來已經忘記了，是否從銀行領出來亦因時間久
    遠忘記，好像部分是工程款，一部分則從銀行領出等語（見
    本院同上卷第33-34 頁），證人黃玉堂就此重要之點及顯屬
    能記憶之事，竟於同一日審理中，作前後不一之供述；復遲
    至第二審即本院89年度簡上字第72號審理中，始在其所有之
    新竹中小企業銀行（現已改制為新竹國際商業銀行股份有限
    公司）後龍分行存摺中找到一筆於85年12月27日提領現金46
    0 萬元紀錄，並因向該銀行查詢得知提款人係證人黃玉堂之
    媳婦陳佳玲，始改稱：當天去領460 萬元，並付給訴外人林
    秋桂工程款150 萬元云云，其證述顯與之前供述：300 萬元
    非全從銀行提領出來及有些是所收工程款等語不符。另據證
    人周明川之證述及再審被告主張：伊與周明川係在85年12月
    30日至黃玉堂家拿現款300 萬元，並於當日借予駱溪仔等情
    觀之，證人黃玉堂何須事先於85年12月27日即將鉅額金錢領
    出存放家中，逕等著借予再審被告？又縱認證人周明川所證
    稱：伊因故未能於12月27日至黃玉堂家中拿取現金300 萬元
    ，而遲至12月30日始去取款乙節屬實，惟30 0萬元鉅額現金
    置於家中，風險甚大，衡情證人黃玉堂於得知再審被告未能
    於當日去取款，理應將提領出來於支付工程款，所剩餘之30
    0 萬元回存銀行，或於提款當時直接匯入再審被告或駱溪仔
    之戶頭，始符合常情。而證人周明川、黃玉堂之證詞，參酌
    上開說明，既有上開矛盾之處，故不足取。又因裕周公司向
    駱溪仔購買上開土地，裕周公司之法定代理人周明川，亦對
    駱溪仔負有給付2,250 萬元價金之義務，故縱證人黃玉堂曾
    借予周明川及再審被告甲○○300 萬元款項，亦不能遽此證
    明係駱溪仔向再審被告甲○○借款300 萬元。
  5.現今社會之通常交易情形，若所借金額屬鉅額款項，通常貸
    與人皆會要求借款人立下字據以供證明，惟參諸證人周明川
    係以裕周公司名義欲向駱溪仔、駱正榮、駱正宗購地建置加
    油站，而雙方於洽商期間，衡諸雙方金錢往來皆係由再審被
    告與駱溪仔、辛○○、駱正榮、駱正宗等人為之。而再審被
    告與駱溪仔間曾有多次票據交易往來紀錄，已如前述，再審
    被告既係經常性做資金調度之生意人，當深知支付鉅額借款
    應以匯款或支票方式往來較有保障，而本件所涉之借款金額
    高達300 萬元，若再審被告確曾借予駱溪仔，何以未以匯款
    或支票方式為之而能留下憑據。是以，再審被告迄今既未能
    舉證證明與駱溪仔間有300 萬元之消費借貸關係存在，再審
    被告前開主張，自不足取。
  (二)系爭本票是否被偽造？
  1.原審將兩造所不爭駱溪仔及裕周公司於86年6 月25日簽立之
    不動產買賣契約書上之駱溪仔印文與系爭本票上之駱溪仔印
    文，函送法務部調查局鑑定，經該局採用重疊比對與特徵比
    對之鑑定方法後，認為系爭本票上「駱溪仔」印文9 枚，核
    與前開不動產買賣契約書上「駱溪仔」印文7 枚不同等情（
    見本院同上卷第56頁），為再審被告與駱溪仔於原審所不爭
    執，已如前述。再審被告雖抗辯：一人同時擁有多枚印章之
    情，所在多有，不得遽認該印章非駱溪仔所有云云，惟該印
    文之真正業為駱溪仔於原審所否認。則再審被告就系爭支票
    上所蓋用之印章、印文確屬駱溪仔所有、或駱溪仔曾指示他
    人代為蓋章之有利於己事實，迄今並未能舉證以實其說，自
    難遽為再審被告有利之認定。
  2.再審被告於原審審理時聲請訊問之證人即辛○○到院證稱：
    「原告（即駱溪仔）未向被告（即再審被告）借過錢，這三
    張本票都是我簽的，被告與周明川的兒子2 人於86年農曆過
    年前拿這三張空白本票（即系爭本票）至我家，他兒子阿風
    打電話後，指定了這三個日期要我填在本票上，他要求我日
    期提前開立，要我填寫在本票上，他說事成後會給我150 萬
    元，被告當時沒有交付現金300 萬元給我，我是因為他說我
    父親不會在買賣後給我錢，我才聽他們的話簽本票的」、「
    我父親委託我處理此買賣土地事宜，我原本以為父親會分錢
    給我，但周明川告訴我說，我父親不會分錢給我，周就教我
    ，我先以我父親名義開330 萬支票，他答應給我150 萬現金
    ，他再由應給付父親買賣土地之尾款中扣除，但他之後亦未
    付款予我，原告自始至終皆不知此事，對系爭三張本票亦不
    知情」等語綦詳（見本院同上卷第95-96 頁背面）。參以，
    再審被告先辯稱系爭本票分屬不同之借貸時日所簽發，嗣則
    改稱於85年12月30日由駱溪仔指示辛○○代駱溪仔簽發云云
    ，前後供述已有矛盾。又本院審酌三筆借款日期分別為85年
    11月15日、同年月30日及同年12月30日，期間間隔半個月，
    甚而一個半月之久，然觀之系爭本票票據編號概屬連號，且
    所簽發模式，抑或蓋用印文之方式、位置竟完全相同，實令
    人難以置信，故辛○○所證稱系爭本票均為同一日所簽發等
    詞為實，至辛○○固與駱溪仔有父子情誼，惟其上開證述確
    與系爭本票之文書證據相符，且於臺灣苗栗地方法院檢察署
    上開偵察中供稱盜蓋駱溪仔之印文於系爭本票上，亦難認有
    何瑕疵可指，且斷無干冒被訴追偽造文書罪嫌，擅為不利於
    己之虛偽陳述，復為本院刑事庭90年度訴字第209 號偽造有
    價證券判決亦同上開審認。是以，再審原告主張系爭本票上
    之印文係遭辛○○所盜蓋，應屬足取。
五、綜上所述，再審被告既並未能舉證證明駱溪仔曾指示或授權
    辛○○簽發系爭本票持之向再審被告借款，復未能提出證據
    證明其與駱溪仔間確有消費借貸關係存在。又系爭本票上之
    印文係遭辛○○盜蓋，已如前述。從而，再審原告之被繼承
    人駱溪仔請求確認再審被告持有駱溪仔所簽發系爭本票，票
    據債權不存在，於法尚無不合，所訴應予准許。原確定判決
    基礎之證物既係偽造且顯然影響判決之結果，原確定判決認
    定再審原告之被繼承人駱溪仔與再審被告間有消費借貸關係
    存在，自有未洽。再審原告據以提起再審之訴，求予廢棄改
    判，為有理由，應於准許，爰由本院予以廢棄改判如主文第
    2 項所示。
六、兩造其餘攻擊防禦方法及舉證，因本件事證已臻明確，且與
    判決基礎不生影響，爰不一一論述，併此敘明。
七、據上論結，本件再審原告之訴為有理由，依民事訴訟法第50
    5 條、第436 條之1 第3 項、第450 條、第449 條第1 項、
    第78條，判決如主文。
中　　華　　民　　國　　94　　年　　9 　　月　　30　　日
                  民事庭審判長法   官  張淑芬
                              法   官  林靜雯
                              法   官  吳振富
正本係照原本作成。
本判決須以適用法規顯有錯誤為理由，並經本院許可後，始得上
訴於最高法院。如對本判決上訴，須於判決送達後二十日內向本
院提出上訴狀。
中　　華　　民　　國　　94　　年　　9 　　月　　30　　日
                           法院書記官  陳玲誼
附表
┌──────┬──────────┬────┬───┐
│本 票 號  碼│    發    票    日  │面    額│發票人│
├──────┼──────────┼────┼───┤
│二二九七九五│八十五年十一月十五日│十萬元  │駱溪仔│
├──────┼──────────┼────┼───┤
│二二九七九六│八十五年十一月三十日│二十萬元│駱溪仔│
├──────┼──────────┼────┼───┤
│二二九七九七│八十五年十二月三十日│三百萬元│駱溪仔│
└──────┴──────────┴────┴───┘
